【裁判字號】    97,訴,300
【裁判日期】    970718
【裁判案由】    返還保證金
【裁判全文】
臺灣嘉義地方法院民事判決               97年度訴字第300號
原      告  丙○○
訴訟代理人  陳忠鎣律師
被      告  東洋休閒觀光股份有限公司（原名東洋休閒產業股
            份有限公司）
法定代理人  乙○○
訴訟代理人  甲○○
上列當事人間請求返還保證金事件，本院於民國97年7月4日言詞
辯論終結，判決如下：
  主  文
被告應給付原告新臺幣玖拾陸萬元，及自民國九十七年五月二十
四日起至清償日止，按週年利率百分之五計算之利息。
訴訟費用新臺幣壹萬零肆佰陸拾元由被告負擔。
  事實及理由
一原告主張：原告於民國82年9月20日，加入被告所經營東洋棕
  梠湖鄉村俱樂部，簽立東洋休閒產業股份有限公司附設東洋棕
  梠湖鄉村俱樂部會員入會契約書（下稱系爭契約），並繳納會
  員保證金新臺幣（下同）1,200,000元，依系爭契約第9條約定
  ，原告得隨時向被告申請退會，被告應無息退還原告所繳納保
  證金，但須另酌收退會手續費。原告因子女出國及生意周轉亟
  需用錢，前於97年3月19日以存證信函通知被告，向被告申請
  退會，並請求被告依約退還保證金，未獲被告給付。本件扣除
  退會手續費即原告所繳納保證金金額20﹪，被告應退還960,00
  0元。爰依系爭契約書第9條第1項前段約定，提起本訴。聲明
  ：被告應給付原告960,000元，及自起訴狀繕本送達翌日起至
  清償日止，按週年利率5﹪計算之利息。
二被告則陳稱：對原告主張之事實不爭執等語。
三原告主張：原告於82年9月20日，加入被告所經營東洋棕梠湖
  鄉村俱樂部，簽立系爭契約，並繳納會員保證金1,200,000元
  ，依系爭契約第9條約定，原告得隨時向被告申請退會，被告
  應無息退還原告所繳納保證金，但須另酌收退會手續費。原告
  前於97年3月19日以存證信函通知被告，向被告申請退會，並
  請求被告依約退還保證金，本件扣除退會手續費即原告所繳納
  保證金金額20﹪，被告應退還960,000元等事實，業據其提出
  系爭契約、會員資格證書、存證信函各1份為證，且經被告於
  言詞辯論期日自認無訛，是原告前揭主張之事實，堪信為真正
  。是原告依系爭契約第9條約定，請求被告返還960,000元，應
  屬有據。
四末按給付無確定期限者，債務人於債權人得請求給付時，經其
  催告而未為給付，自受催告時起，負遲延責任。其經債權人起
  訴而送達訴狀，或依督促程序送達支付命令，或為其他相類之
  行為者，與催告有同一之效力。民法第229條第2項定明文。又
  遲延之債務，以支付金錢為標的者，債權人得請求依法定利率
  計算之遲延利息。應付利息之債務，其利率未經約定，亦無法
  律可據者，週年利率為5﹪。同法第233條第1項本文、第203條
  亦定有明文。本件被告於97年5月23日收受起訴狀繕本，有送
  達證書1紙在卷可稽。從而，原告依系爭契約約定法律關係，
  請求被告給付960,000元，及自起訴狀繕本送達翌日即97年5月
  24日起至清償日止，按週年利率5﹪計算之利息，為有理由，
  應予准許。
五本件原告全部勝訴，訴訟費用即第一審裁判費10,460元，應由
  被告負擔。
六據上論結，原告之訴有理由，依民事訴訟法第78條，判決如主
  文。
中    華    民    國    97    年     7    月    18    日
                      民事第二庭  法  官  蘇雅慧
正本係照原本作成。
如不服本判決，應於送達後20日內，向本院提出上訴狀並表明上
訴理由，如於本判決宣示後送達前提起上訴者，應於判決送達後
10日內補提上訴理由書（須附繕本）。
中    華    民    國    97    年     7    月    18    日
                                  書記官  劉昀匊


司法院資訊處製作；財團法人民間司法改革基金會備份。
